【裁判字號】    97,易,1465
【裁判日期】    970716
【裁判案由】    竊盜等
【裁判全文】
臺灣板橋地方法院刑事判決              97年度易字第1465號
公  訴  人  臺灣板橋地方法院檢察署檢察官
被      告  寅○○
                    （另案於臺灣桃園看守所羈押中）
            午○○
選任辯護人  楊華興  律師
            陳傳中  律師
被      告  丑○○
選任辯護人  徐嶸文  律師
被      告  乙○○
選任辯護人  劉貹岩  律師
上列被告等因竊盜等案件，經檢察官提起公訴（96年度偵字第18
314 、18315 、19812 號、97年度偵字第2689、2690號），本院
合議庭以裁定進行簡式審判程序，判決如下：
    主  文
寅○○共同攜帶兇器毀越安全設備竊盜，累犯，處有期徒刑拾月
；螺絲起子壹支沒收。又共同攜帶兇器踰越安全設備竊盜，累犯
，處有期徒刑拾月；螺絲起子壹支沒收。又故買贓物，累犯，處
拘役參拾日，如易科罰金，以新臺幣壹仟元折算壹日。上開有期
徒刑部分應執行有期徒刑壹年陸月。
午○○寄藏贓物，處拘役參拾日，如易科罰金，以新臺幣壹仟元
折算壹日。
丑○○共同故買贓物，處有期徒刑肆月，如易科罰金，以新臺幣
壹仟元折算壹日；減為有期徒刑貳月，如易科罰金，以新臺幣壹
仟元折算壹日。又共同故買贓物，處拘役參拾日，如易科罰金，
以新臺幣壹仟元折算壹日。又共同故買贓物，處有期徒刑伍月，
如易科罰金，以新臺幣壹仟元折算壹日。上開有期徒刑部分應執
行有期徒刑陸月，如易科罰金，以新臺幣壹仟元折算壹日。
乙○○共同故買贓物，處有期徒刑參月，如易科罰金，以新臺幣
壹仟元折算壹日；減為有期徒刑壹月又拾伍日，如易科罰金，以
新臺幣壹仟元折算壹日。又共同故買贓物，處拘役貳拾日，如易
科罰金，以新臺幣壹仟元折算壹日。又共同故買贓物，處有期徒
刑肆月，如易科罰金，以新臺幣壹仟元折算壹日。上開有期徒刑
部分應執行有期徒刑伍月，如易科罰金，以新臺幣壹仟元折算壹
日。緩刑參年。
    事  實
一、寅○○前因竊盜、違反槍砲彈藥刀械管制條例等案件，經臺
    灣桃園地方法院以84年度易字第5007號分別判處有期徒刑2
    年、有期徒刑8 月，應執行有期徒刑2 年6 月確定，復因偽
    造貨幣、違反藥事法、麻醉藥品管理條例、電信法等案件，
    經臺灣臺北地方法院以85年訴字第1311號分別判處有期徒刑
    3 年10月、有期徒刑7 月、有期徒刑6 月、有期徒刑1 年，
    應執行有期徒刑5 年2 月確定；上開各項宣告之有期徒刑嗣
    經法院裁定定其應執行有期徒刑7 年8 月確定，刑期起算日
    期為民國86年3 月4 日，而於89年11月2 日縮短刑期假釋出
    監；惟寅○○於假釋期間內，復因竊盜案件，經本院以91年
    度易緝字第187 號判處有期徒刑10月確定，上開假釋亦經撤
    銷，所餘刑期與該有期徒刑10月接續執行，刑期起算日期為
    91年10月6 日，而於95年12月2 日縮刑期滿執行完畢（其間
    另案執行觀察、勒戒及強制戒治）。詎寅○○仍不知警惕，
    竟與其成年友人「吳清能」（另案偵查中）共同基於意圖為
    自己不法所有之犯意聯絡，於96年6 月上旬間某日之日間某
    時，由「吳清能」攜帶其所有之金屬材質、客觀上足以對人
    之生命、身體、安全構成威脅，可為兇器使用之螺絲起子1
    支，2 人一同前往臺北市○○○路431 號之辦公大樓前，沿
    緊鄰該辦公大樓旁之建築工地樓梯上至10樓處，由「吳清能
    」持前述螺絲起子敲破緊鄰之上開辦公大樓10樓「克群企業
    有限公司」（下稱克群公司）所屬倉庫之窗戶後，2 人均自
    該屬防盜安全設備之窗戶躍入屋內，竊取克群公司所有、置
    於該倉庫內之網路線測試器2 組、電纜線測試器188 組、IC
    晶片32,593片，及克群公司負責人潘永福所有、置於該倉庫
    內之汽車模型2 組、琉璃飾品2 組、白金項鍊1 條、男用皮
    夾1 只、記事簿1 本等物，得手後即逃離現場。嗣寅○○於
    96年7 月7 日某時，駕駛自用小貨車將上開竊得之電纜線測
    試器188 組、IC晶片32,593片等物載往午○○位於臺北縣新
    莊市○○路778 巷3 號住處，委託午○○代為保管上開物品
    ；午○○明知上開物品均屬來路不明之贓物，竟仍基於寄藏
    贓物之犯意，允諾寅○○代為保管上開物品，並將之均藏置
    於其上址住處內。
二、寅○○另與「吳清能」共同基於意圖為自己不法所有之犯意
    聯絡，於96年6 月28日下午2 、3 時許之日間，亦由「吳清
    能」持其所有之前述相同螺絲起子1 支，2 人一同前往位於
    臺北縣新店市某址別墅型住宅前，由「吳清能」持前述螺絲
    起子自該住宅大門前紗門之縫隙處伸入紗門內，將紗門內之
    勾鎖勾開，以此方式使該屬防盜安全設備之紗門失其防閑之
    功能而踰越之，並將紗門、大門開啟（大門未上鎖），2 人
    均進入屋內，竊取置放於屋內之洋酒3 瓶、手錶6 只、懷錶
    1 只、玉鐲2 只、黃金約2 兩5 錢、現金新臺幣（下同）數
    千元等物，得手後即逃離現場。
三、寅○○明知其友人「許明宗」（另案偵查中）所持有之MIO
    廠牌PDA 行動電話1 具（序號為0000000000000000號），係
    屬來路不明之贓物（該行動電話係丁○○所有，前於96年5
    月30日某時，在其位於臺中縣大里市○○○路251 巷6 號住
    處遭不詳之人所竊取），竟仍基於故買贓物之犯意，於96年
    7 月間某日時，在桃園縣某處，以15,000元之代價向「許明
    宗」購入上開行動電話1 具，並將之隨身攜帶。
四、丑○○係寅○○之兄，乙○○則為丑○○之配偶。丑○○、
    乙○○2 人均明知如附表一所示之物，均屬來路不明之贓物
    （該等物品分別係如附表一所示各被害人所有，於如附表一
    所示各失竊時間、地點遭不詳之人所竊取），竟仍共同基於
    故買贓物之犯意聯絡，於96年2 、3 月間某日時，在臺中市
    ○○路公園附近某處，以2 萬餘元之代價，向某真實姓名、
    年籍不詳之成年人同時購入如附表一所示之物，並將之均藏
    置於渠2 人位於桃園縣桃園市○○路○ 段151 巷12樓住處內
    （起訴書原記載丑○○、乙○○2 人係收受如附表一所示之
    贓物，此據檢察官當庭更正）。
五、寅○○於竊得前述二、所載之財物後，即於96年6 月28日晚
    間，持其所竊得之前述黃金（約2 兩5 錢）、玉鐲2 只等物
    ，前往丑○○上址住處，欲向丑○○、乙○○兜售該黃金（
    約2 兩5 錢），並委託丑○○、乙○○代為保管該玉鐲2 只
    ；適因丑○○人在大陸地區，未能謀面，寅○○乃以電話與
    丑○○聯繫，丑○○知悉後，即於電話中與乙○○謀議，渠
    2 人明知前述黃金（約2 兩5 錢）、玉鐲2 只等物，均係來
    路不明之贓物，竟仍共同基於故買贓物、寄藏贓物之犯意聯
    絡，以59,000元之代價向寅○○購入前述黃金（約2 兩5 錢
    ），同時應寅○○之託，代為保管前述玉鐲2 只，並將之均
    藏置於渠2 人上址住處內。
六、又丑○○、乙○○2 人均明知如附表二所示之物，均屬來路
    不明之贓物（該等物品分別係如附表二所示各被害人所有，
    於如附表二所示各失竊時間、地點遭不詳之人所竊取），竟
    另共同基於故買贓物之犯意聯絡，於96年7 月底、8 月初間
    某日時，亦在臺中市○○路公園附近某處，以4 、5 萬元之
    代價，向某真實姓名、年籍不詳之成年人同時購入如附表二
    所示之物，並將之均藏置於渠2 人上址住處內（起訴書原記
    載丑○○、乙○○2 人係收受如附表二所示之贓物，此亦據
    檢察官當庭更正）。
七、嗣因警方經由通訊監察作業，鎖定寅○○、午○○、丑○○
    等人涉案，乃於96年8 月7 日、9 日，分持搜索票前往寅○
    ○位於臺北縣三峽鎮○○路34號住處、午○○、丑○○上址
    住處執行搜索，而於寅○○上址住處起獲寅○○所竊得前述
    一、所載之網路線測試器2 組、汽車模型2 組、前述二、所
    載之洋酒1 瓶、手錶2 只、懷錶1 只等物，並於寅○○身上
    起獲前述三、所載之行動電話1 具，另於午○○上址住處起
    獲前述一、所載之電纜線測試器188 組、IC晶片32,593片等
    物，再於丑○○、乙○○上址住處起獲如附表一、附表二所
    示之物，及前述五、所載之玉鐲2 只等物，始循線偵得全盤
    上情。
八、案經內政部警政署保安警察第三總隊第一大隊報請臺灣板橋
    地方法院檢察署檢察官偵查起訴。
    理  由
一、上揭事實，業據被告寅○○、午○○、丑○○、乙○○等人
    於本院審理時均坦白承認，渠等供述情節均互核相符，亦核
    與被害人潘永福、丁○○及如附表一、附表二所示各被害人
    於偵查中所指訴（及證述）之情節相符，並有被害人潘永福
    、丁○○及如附表一、附表二所示各被害人所出具之贓物認
    領保管單等在卷可稽，足認被告等人上開自白，均與事實相
    符；本件事證明確，被告寅○○、午○○、丑○○、乙○○
    等人之犯行，均堪以認定。
二、論罪科刑：
  (一)核被告寅○○如事實欄第1 項所載之行為，係犯刑法第321
    條第1 項第2 款、第3 款之攜帶兇器毀越安全設備竊盜罪，
    其如事實欄第2 項所載之行為，係犯刑法第321 條第1 項第
    2 款、第3 款之攜帶兇器踰越安全設備竊盜罪，其如事實欄
    第3 項所載之行為，則係犯刑法第349 條第2 項之故買贓物
    罪。被告寅○○如事實欄第1 項、第2 項所載之竊盜犯行，
    與「吳清能」間有犯意之聯絡及行為之分擔，渠2 人並已共
    同實行犯罪之行為，均為共同正犯。被告寅○○如事實欄第
    1 項所載之竊盜犯行，係以一竊盜行為同時竊取分屬被害人
    群克公司、潘永福所有之財物，而侵害數法益，屬同種想像
    競合，應依刑法第55條規定從一攜帶兇器毀越安全設備竊盜
    罪處斷。被告寅○○上開3 項犯行，犯意各別，行為互殊，
    應予分論併罰。又被告寅○○有如事實欄第1 項所載之犯罪
    科刑及執行紀錄，有臺灣高等法院被告前案紀錄表在卷可參
    ，其於受有期徒刑之執行完畢後，5 年內故意再犯本件有期
    徒刑以上之罪，為累犯，應依刑法第47條第1 項規定加重其
    刑。
  (二)核被告午○○所為，係犯刑法第349 條第2 項之寄藏贓物罪
    。
  (三)核被告丑○○、乙○○2 人如事實欄第4 項、第6 項所載之
    行為，均係犯刑法第349 條第2 項之故買贓物罪（起訴書原
    記載為刑法第349 條第1 項之收受贓物罪，業據檢察官當庭
    更正），渠2 人如事實欄第5 項所載之行為，則係犯刑法第
    349 條第2 項之故買贓物罪、寄藏贓物罪。被告丑○○、乙
    ○○2 人上開犯行，彼此間均有犯意之聯絡及行為之分擔，
    渠2 人並已共同實行犯罪之行為，均為共同正犯。被告丑○
    ○、乙○○2 人如事實欄第4 項、第6 項所載之犯行，分別
    係以一故買贓物之行為，同時購入分屬如附表一、附表二所
    示各被害人遭竊之財物，而侵害數法益，均屬同種想像競合
    ，各應依刑法第55條規定從一故買贓物罪處斷；又渠2 人如
    事實欄第5 項所載之犯行，係以一行為同時故買前述黃金（
    約2 兩5 錢）及寄藏前述玉鐲2 只等贓物，而觸犯故買贓物
    及寄藏贓物罪，為異種想像競合，應依刑法第55條規定從一
    情節較重之故買贓物罪處斷。被告丑○○、乙○○2 人上開
    3 項犯行，犯意各別，行為互殊，應予分論併罰。
  (四)爰分別審酌被告寅○○、午○○、丑○○、乙○○等人之犯
    罪動機、目的、手段、各次犯罪所得財物之價值、渠等行為
    對於各被害人所造成之損害程度，及被告等人犯後於本院審
    理時均已坦承犯行，態度尚稱良好等一切情狀，分別就渠等
    各次犯行量處如主文所示之刑，並就被告寅○○、午○○、
    丑○○、乙○○等人所宣告之拘役刑，及被告丑○○、乙○
    ○2 人所宣告之有期徒刑部分均諭知易科罰金之折算標準，
    並就被告寅○○所宣告之有期徒刑部分定其應執行之刑。又
    被告丑○○、乙○○2 人如事實欄第4 項所載故買贓物犯行
    之犯罪時間，係在96年4 月24日以前，合於中華民國九十六
    年罪犯減刑條例所列之減刑要件，爰依該條例第2 條第1 項
    第3 款規定，就被告丑○○、乙○○2 人此部分犯行減其宣
    告刑二分之一，併均諭知易科罰金之折算標準，另就渠2 人
    所宣告之有期徒刑部分（含減得之刑）定其應執行之刑及諭
    知易科罰金之折算標準。末按被告乙○○未曾因故意犯罪受
    有期徒刑以上刑之宣告，有臺灣高等法院被告前案紀錄表1
    份附卷可按，其因聽從其夫即被告丑○○之指示行事，一時
    失慮，而參與本件故買、寄藏贓物等犯行，主觀惡性尚非重
    大，其經此偵審程序之教訓後，應能知所警愓，而無再犯之
    虞，本院認對被告乙○○所處之刑以暫不執行為適當，爰依
    刑法第74條第1 項第1 款規定，併予宣告緩刑，以啟自新。
    被告寅○○如事實欄第1 項、第2 項所載竊盜犯行所攜帶之
    螺絲起子1 支，係共同正犯「吳清能」所有供渠等上開竊盜
    犯罪所用之物，此據被告寅○○供述明確，該螺絲起子1 支
    雖未扣案，惟被告寅○○已供稱該螺絲起子係由「吳清能」
    自行攜回，亦無證據證明業已滅失，依共同正犯責任共通原
    則，爰併依刑法第38條第1 項第2 款規定宣告沒收。
據上論斷，應依刑事訴訟法第273 條之1 第1 項、第299 條第1
項前段，刑法第28條、第321 條第1 項第2 款、第3 款、第349
條第2 項、第47條第1 項、第55條、第41條第1 項前段、第2 項
、第51條第5 款、第74條第1 項第1 款、第38條第1 項第2 款，
中華民國九十六年罪犯減刑條例第2 條第1 項第3 款、第7 條，
刑法施行法第1 條之1 第1 項、第2 項前段，判決如主文。
本案經檢察官劉仕國到庭執行職務
中    華    民    國    97    年    7     月    16    日
                  刑事第一庭  法  官  劉景宜
以上正本證明與原本無異
如不服本判決應於送達後10日內向本院提出上訴狀
                              書記官  謝秀青
中    華    民    國    97    年    7     月    24    日
附表一
 ┌──┬──────────┬───┬────┬──────┐
 │編號│    物品名稱        │被害人│失竊時間│失竊地點    │
 │    │                    │      │（民國）│            │
 ├──┼──────────┼───┼────┼──────┤
 │1   │倚天股票機（型號：C3│辰○○│95.06.02│桃園縣中壢市│
 │    │60，機號：00000000）│      │某時    │榮民路285巷 │
 │    │1台                 │      │        │15號住處    │
 ├──┼──────────┼───┼────┼──────┤
 │2   │FENDI皮包1只        │卯○○│95.12.08│臺中縣大里市│
 │    │                    │      │（起訴書│永明街109 號│
 │    │                    │      │誤載為96│住處        │
 │    │                    │      │.12.08）│            │
 │    │                    │      │某時    │            │
 ├──┼──────────┼───┼────┼──────┤
 │3   │SONY數位相機（機型：│丙○  │95.01.26│桃園市○○路│
 │    │DSC-T9、機號：239902│      │某時    │811號住處   │
 │    │4）1台              │      │        │            │
 ├──┼──────────┼───┼────┼──────┤
 │4   │JVC攝影機（型號GR-DX│癸○○│96.01.29│高雄市仁武鄉│
 │    │95US、機號：148A0114│      │某時    │澄仁西街313 │
 │    │）1台               │      │        │號公司址    │
 ├──┼──────────┼───┼────┼──────┤
 │5   │珍珠項鍊1條         │甲○○│95.12.29│臺北市榮華一│
 │    ├──────────┤      │某時    │路20巷2 號5 │
 │    │戒指1只             │      │        │樓住處      │
 │    ├──────────┤      │        │            │
 │    │戒指1只             │      │        │            │
 │    ├──────────┤      │        │            │
 │    │戒指1只             │      │        │            │
 │    ├──────────┤      │        │            │
 │    │戒指1只             │      │        │            │
 │    ├──────────┤      │        │            │
 │    │戒指1只             │      │        │            │
 │    ├──────────┤      │        │            │
 │    │戒指1只             │      │        │            │
 │    ├──────────┤      │        │            │
 │    │黃金項鍊1條         │      │        │            │
 │    ├──────────┤      │        │            │
 │    │白金項鍊1條         │      │        │            │
 │    ├──────────┤      │        │            │
 │    │手鍊1條             │      │        │            │
 │    ├──────────┤      │        │            │
 │    │18K金項鍊1條        │      │        │            │
 ├──┼──────────┼───┼────┼──────┤
 │6   │玉環1只             │巳○○│95.02.22│臺中縣大里市│
 │    ├──────────┤      │某時    │新仁路3段84 │
 │    │黃金項鍊1條         │      │        │巷10弄32 號 │
 │    ├──────────┤      │        │住處        │
 │    │戒指1只             │      │        │            │
 │    ├──────────┤      │        │            │
 │    │玉墜1只             │      │        │            │
 │    ├──────────┤      │        │            │
 │    │玉墜1只             │      │        │            │
 ├──┼──────────┼───┼────┼──────┤
 │7   │白K金玉墜項鍊1條    │子○○│93.7.24 │臺南市中西區│
 │    │                    │      │某時    │民權路3段400│
 │    │                    │      │        │巷19號2 樓住│
 │    │                    │      │        │處          │
 └──┴──────────┴───┴────┴──────┘
附表二
 ┌──┬──────────┬───┬────┬──────┐
 │編號│    物品名稱        │被害人│失竊時間│失竊地點    │
 │    │                    │      │（民國）│            │
 ├──┼──────────┼───┼────┼──────┤
 │1   │華碩筆記型電腦（機號│戊○○│96.07.27│臺中縣大里市│
 │    │：72N0AG027246）1台 │      │某時    │永明街115 號│
 │    │                    │      │        │住處        │
 ├──┼──────────┼───┼────┼──────┤
 │2   │白金項鍊1條         │庚○○│96.07.27│臺中縣大里市│
 │    ├──────────┤      │某時    │永明街117號 │
 │    │圓形玉墜1只         │      │        │住處        │
 │    ├──────────┤      │        │            │
 │    │玉石觀音像1座       │      │        │            │
 ├──┼──────────┼───┼────┼──────┤
 │3   │SONY數位相機（機型：│壬○○│96.07.28│臺中縣大甲鎮│
 │    │DSC-W80、機號：83040│      │某時    │育英路251號 │
 │    │02）1台             │      │        │友人住處    │
 ├──┼──────────┼───┼────┼──────┤
 │4   │SEIKO手錶、FENDI手錶│丁○○│96.5.30 │臺中縣大里市│
 │    │、ORIENT手錶各1 只、│      │某時    │新生西路251 │
 │    │鑽戒1 只、空盒1 個  │      │        │巷6號住處   │
 ├──┼──────────┼───┼────┼──────┤
 │5   │玉鐲1只             │己○○│96.06.25│臺中縣豐原市│
 │    ├──────────┤      │某時    │葫蘆墩三街45│
 │    │鑽戒1只             │      │        │號住處      │
 ├──┼──────────┼───┼────┼──────┤
 │6   │LV皮夾1只           │辛○○│96.07.28│臺中縣大甲鎮│
 │    │                    │      │某時    │育英路251 號│
 │    │                    │      │        │住處        │
 └──┴──────────┴───┴────┴──────┘
附錄本案論罪科刑法條全文：
刑法第321條第1項第2款、第3款、第349條第2項
中華民國刑法第321條
（加重竊盜罪）
犯竊盜罪而有左列情形之一者，處六月以上、五年以下有期徒刑
：
一、於夜間侵入住宅或有人居住之建築物、船艦或隱匿其內而犯
    之者。
二、毀越門扇、牆垣或其他安全設備而犯之者。
三、攜帶兇器而犯之者。
四、結夥三人以上而犯之者。
五、乘火災、水災或其他災害之際而犯之者。
六、在車站或埠頭而犯之者。
前項之未遂犯罰之。
中華民國刑法第349條
（普通贓物罪）
收受贓物者，處 3 年以下有期徒刑、拘役或 5 百元以下罰金。
搬運、寄藏、故買贓物或為牙保者，處5年以下有期徒刑、拘役
或科或併科1千元以下罰金。
因贓物變得之財物，以贓物論。


司法院資訊處製作；財團法人民間司法改革基金會備份。
